# 关于担保条款是否影响类永续债权益工具分类

提问人：孤单的力量 时间：2023-05-05 09:31:
陈版，好！合同设置担保条款，担保方式为连带责任保证担保，担保人为公司母公司，如果其他条件不影响权益分类，那么担保条款本身是否影响公司对类永续债权权益工具分类？此外，在母公司层面此条款形成了公司的一项义务应分类为负债，这样理解不知道对不对。

回答人：chenyiwei
可归类为权益工具的永续债通常是无担保的，或者虽然设置担保，但担保仅针对已到付息日或赎回日但发行方未选择递延付息或者递延还本的本金和利息，即仅可针对已成立现时义务的款项。
否则，如果针对正常递延的本息也设置担保条款，则保证人代偿后，是有权向发行方追偿的，从而发行方本身仍无法避免承担支付现金的现时义务，这时就不能分类为权益。
在母公司层面，因担保责任而导致该永续债需确认为负债。

提问人：孤单的力量 时间：2023-05-08 23:02:
陈版好，在此追问哈，如果发行方相关违约事项触发概率很低，或者几乎不会发生，即发行方违约概率极低，从而说明触发担保的概率也是极低的，这样的话是否可以认定为母公司没有交付现金的义务呢？

回答人：chenyiwei
不可以这样理解。